# 反向收购后，又将会计上母公司（法律上子公司）处置

提问人：shashadebiao 时间：2020-11-11 11:20:00
A上市公司向XY集团发行股份购买其持有的B公司100%股权，B公司实现借壳上市，A、B没有关联关系；现在A上市公司又将60%的B公司股权处置，导致B公司（会计上母公司）出表了。如何进行会计处理？

回答人：chenyiwei
要考虑当B不再是A的法律上子公司之后，原控股股东XY集团是否也不再控制A，或者这个处置交易是否为XY放弃对A控制权的一揽子交易的其中一个步骤。
如果XY也不再控制A，则意味着A公司的合并报表不再适合于按原先的反向购买基础编制；如果XY继续控制A，则A的合并报表还可以延续此前的反向购买基础。